ko: 반려동물 안전성: 고양이에게 무해함; 강아지에게 무해함; 반려동물 전체에게 무해함; 반려동물에게 독성이 있음; 알 수 없음; 기타
sk-SK: Bezpečnosť pre domáce zvieratá: Netoxické pre mačky; Netoxické pre psov; Netoxické pre domáce zvieratá; Toxické pre domáce zvieratá; Neznáme; Iné
fi: Lemmikkiturvallisuus: Ei myrkyllinen kissoille; Ei myrkyllinen koirille; Ei myrkyllinen lemmikeille; Myrkyllinen lemmikeille; Tuntematon; Muu
pt-PT: Segurança para animais de estimação: Não tóxico para gatos; Não tóxico para cães; Não tóxico para animais de estimação; Tóxico para animais de estimação; Desconhecido; Outro
tr: Evcil hayvan güvenliği: Kediler için toksik değil; Köpekler için toksik değil; Evcil hayvanlar için toksik değil; Evcil hayvanlar için toksik; Bilinmeyen; Diğer
ru: Безопасность для домашних животных: Нетоксично для кошек; Нетоксично для собак; Нетоксично для домашних животных; Токсично для домашних животных; Неизвестно; Другое
vi: An toàn cho thú cưng: Không độc hại cho mèo; Không độc hại cho chó; Không độc hại cho thú cưng; Độc hại cho thú cưng; Không rõ; Khác
th: ความปลอดภัยสำหรับสัตว์เลี้ยง: ปลอดภัยสำหรับแมว; ปลอดภัยสำหรับสุนัข; ปลอดภัยสำหรับสัตว์เลี้ยง; เป็นพิษต่อสัตว์เลี้ยง; ไม่ทราบสาเหตุ; อื่นๆ
pt-BR: Segurança para animais de estimação: Não tóxico para gatos; Não tóxico para cães; Não tóxico para animais de estimação; Tóxico para animais de estimação; Desconhecido; Outro
sl-SI: Varnost hišnih ljubljenčkov: Nestrupeno za mačke; Nestrupeno za pse; Nestrupeno za hišne ljubljenčke; Strupeno za hišne ljubljenčke; Neznano; Druga
ja: ペットの安全性: 猫には無毒; 犬には無毒; ペットには無毒; ペットに有毒; 不明; その他
cs: Bezpečnost pro domácí mazlíčky: Netoxické pro kočky; Netoxické pro psy; Netoxická pro domácí mazlíčky; Toxická pro domácí mazlíčky; Není známo; Jiné
es: Seguridad para mascotas: No tóxico para los gatos; No tóxico para los perros; No tóxico para mascotas; Tóxico para mascotas; Desconocido; Otros
hu: Háziállatok biztonsága: Nem mérgező a macskákra; Nem mérgező a kutyákra; Nem mérgező a háziállatokra; Mérgező a háziállatokra; Ismeretlen; Egyéb
el: Ασφάλεια κατοικίδιων ζώων: Μη τοξικό για τις γάτες; Μη τοξικό για σκύλους; Μη τοξικό για τα κατοικίδια; Τοξικό για τα κατοικίδια ζώα; Άγνωστο; Άλλο
bg-BG: Безопасност на домашните любимци: Нетоксично за котки; Нетоксично за кучета; Нетоксично за домашни любимци; Токсично за домашни любимци; Неизвестно; Друго
sv: Djursäkerhet: Giftfri för katter; Giftfri för hundar; Ej giftig för polyetentereftalat; Giftigt för polyetentereftalat; Okänd; Övrigt
zh-TW: 寵物安全性: 對貓無毒; 對狗無毒; 對寵物無毒; 對寵物有毒; 未知; 其他
hr-HR: Sigurnost kućnih ljubimaca: Nije otrovno za mačke; Nije otrovno za pse; Nije otrovno za kućne ljubimce; Otrovno za kućne ljubimce; Nepoznato; Ostalo
lt-LT: Saugumas augintiniams: Netoksiškas katėms; Netoksiškas šunims; Netoksiškas naminiams gyvūnėliams; Toksiška naminiams gyvūnėliams; Nežinoma; Kita
ro-RO: Siguranța animalelor de companie: Netoxic pentru pisici; Netoxic pentru câini; Netoxic pentru animalele de companie; Toxic pentru animalele de companie; Necunoscut; Altele
nl: Veiligheid van huisdieren: Niet giftig voor katten; Niet giftig voor honden; Niet giftig voor huisdieren; Giftig voor huisdieren; Onbekend; Overig
zh-CN: 宠物安全性: 对猫无毒; 对狗无毒; 对宠物无毒; 对宠物有毒; 未知; 其他
it: Sicuro per animali domestici: Non tossico per i gatti; Non tossico per i cani; Non tossico per il polietilene tereftalato; Tossico per il polietilene tereftalato; Sconosciuto; Altro
fr: Sécurité pour les animaux domestiques: Non toxique pour les chats; Non toxique pour les chiens; Non toxique pour les animaux; Toxique pour les animaux; Inconnu; Autre
en: Pet safety: Non-toxic to cats; Non-toxic to dogs; Non-toxic to pets; Toxic to pets; Unknown; Other
nb: Kjæledyrsikkerhet: Ikke giftig for katter; Ikke giftig for hunder; Ikke giftig for kjæledyr; Giftig for kjæledyr; Ukjent; Annet
da: Kæledyrs sikkerhed: Ikke giftig for katte; Ikke giftig for hunde; Ikke giftig for kæledyr; Giftig for kæledyr; Ukendt; Andet
de: Haustiersicherheit: Für Katzen ungiftig; Für Hunde ungiftig; Ungiftig für Haustiere; Giftig für Haustiere; Unbekannt; Sonstiges
pl: Bezpieczeństwo zwierząt domowych: Nietoksyczny dla kotów; Nietoksyczny dla psów; Nietoksyczny dla zwierząt; Toksyczny dla zwierząt; Nieznane; Pozostałe